【裁判字號】    99,上訴,268
【裁判日期】    990330
【裁判案由】    妨害風化
【裁判全文】
臺灣高等法院臺南分院刑事判決         99年度上訴字第268號
上 訴 人  甲○○  男  61歲（民國○○年○月○○日生）
即 被 告          身分證統一編號：Ｚ000000000號  
                  住屏東縣萬丹鄉○○村○○路○段237巷12號
                  居臺南市○區○○路131號6樓之2
上列上訴人因妨害風化案件，不服臺灣臺南地方法院98年度訴字
第1731號中華民國98年12月31日第一審判決（起訴案號：臺灣臺
南地方法院檢察署98年度偵字第15549 號），提起上訴，本院判
決如下：
    主  文
上訴駁回。
    理  由
一、按刑事訴訟法第350條、第361條、第362條、第367條規定，
    不服地方法院之第一審判決而上訴者，須提出上訴書狀，並
    應敘述具體理由，為上訴必備之程式；其所提出之書狀未敘
    述上訴理由，或僅曾以言詞陳述上訴理由者，均應於上訴期
    間屆滿後20日內補提理由書於第一審法院。第一審法院經形
    式審查，認逾期未補提上訴理由者，應定期間先命補正；逾
    期未補正者，為上訴不合法律上之程式，應以裁定駁回。倘
    已提出上訴理由，但所提非屬具體理由者，則由第二審法院
    以上訴不合法律上之程式，判決駁回。而所謂具體理由，必
    係依據卷內既有訴訟資料或提出新事證，指摘或表明第一審
    判決有何採證認事、用法或量刑等足以影響判決本旨之不當
    或違法，而構成應予撤銷之具體事由，始克當之（例如：依
    憑證據法則具體指出所採證據何以不具證據能力，或依憑卷
    證資料，明確指出所為證據證明力之判斷如何違背經驗、論
    理法則）；倘僅泛言原判決認定事實錯誤、違背法令、量刑
    失之過重或輕縱，而未依上揭意旨指出具體事由，或形式上
    雖已指出具體事由，然該事由縱使屬實，亦不足以認為原判
    決有何不當或違法者（例如：對不具有調查必要性之證據，
    法院未依聲請調查亦未說明理由，或援用證據不當，但除去
    該證據仍應為同一事實之認定），皆難謂係具體理由，俾與
    第二審上訴制度旨在請求第二審法院撤銷、變更第一審不當
    或違法之判決，以實現個案救濟之立法目的相契合，並節制
    濫行上訴（最高法院97年度台上字第892號判決）。
二、經查：
  (一)上訴人即被告甲○○曾於民國88年間犯詐欺罪，經台灣高等
    法院高雄分院判處有期徒刑5 月確定，於93年1 月27日易科
    罰金執行完畢，仍不知悛悔，其基於意圖使女子與他人為猥
    褻之行為，而容留、媒介以營利之犯意，自97年12月間起，
    先後容留、媒介張水蓮、顏晴玉等成年女子，在台南市安平
    區○○○○街365 號甲○○所經營之「玫瑰園健康美容養生館
    」（後改名為「萊雅健康美容養生館」），從事俗稱「半套
    」之猥褻行為，每次代價為新台幣（下同）1,600 元，甲○
    ○從中抽取700 元作為容留、媒介之酬勞，以此營利。98年
    1 月初起，甲○○並以月薪2 萬元僱用郭品妤（另經台灣台
    南地方法院檢察署檢察官為緩起訴處分）擔任店內會計及接
    待客人之工作。嗣於同年2 月27日晚間7 時10分許，經警喬
    裝男客前往上址消費，由郭品妤負責接待、介紹消費方式，
    再引領前往房間，待張水蓮準備開始服務時，員警即表明身
    分而將郭品妤逮捕，並依妨害風化罪嫌移送台灣台南地方法
    院檢察署偵辦；同年3 月24日晚間8 時5 分許，警方再度喬
    裝男客前往上址消費，亦由郭品妤負責接待、介紹消費方式
    ，再引領前往房間，待顏晴玉準備開始服務時，經警表明身
    分再將郭品妤逮捕，並依妨害風化罪嫌移送台灣台南地方法
    院檢察署。嗣檢察官於偵查中發現甲○○為該店之實際負責
    人，予以自動檢舉簽分偵辦，始查獲上情。
  (二)上揭犯罪事實，業據被告甲○○於檢察官偵查及原審審理中
    坦承不諱，核與證人即會計郭品妤、店內小姐張水蓮、顏晴
    玉分別於警詢及偵查中證述情節相符，並有警員職務報告、
    現場檢查紀錄表、報紙分類廣告剪報、警方蒐證錄音譯文及
    現場照片等在卷可佐（98他1671號偵卷24-26 頁、警卷8 頁
    、13-14 頁、26-28 頁），足見被告之自白與事實相符，
    本件事證明確，被告犯行堪以認定。
  (三)原審法院以被告在準備程序中就上開被訴事實為有罪之陳述
    ，裁定依簡式審判程序審理，論以被告刑法第231 條第1 項
    之共同圖利容留猥褻罪，依累犯規定加重其刑，並審酌被告
    於98年2 月27日經警在上開店內查獲後，同年3 月12日又在
    不同地點，因意圖營利容留、媒介成年女子與他人為猥褻行
    為被查獲（業經原審法院以98年度訴字第1054號判處有期徒
    刑5 月確定），有台灣台南地方法院檢察署98年度偵字第43
    91號、第9909號起訴書、原審法院98年度訴字第1054號判決
    ，及台灣高等法院被告前案紀錄表在卷可考。98年3 月24日
    ，復在本案店內因意圖營利容留、媒介成年女子與他人為猥
    褻行為，再度為警查獲，足見被告毫無法紀觀念，並斟酌被
    告現年61歲、其家庭狀況、犯罪次數、犯罪所得及事後坦認
    犯行之態度等一切情狀，量處有期徒刑7 月。
  (四)經核原判決已詳敘認定被告犯罪事實之證據及理由，並說明
    量刑之依據，從形式上審查，尚無認定事實錯誤、量刑瑕疵
    或其他違背法令之情形。
三、上訴人雖以：「(一)被告患有糖尿病有10年餘，偶而昏倒，並
    引起眼睛視網膜出血，末梢神經病變，加上患有精神分裂症
    ，至今仍在署立台南醫院治療中，於地檢署、原審審理期間
    因精神不佳，身體不好，在無望無知下，有問必答，全部認
    罪。(二)被告所經營之美容養生館是純以美容、精油推拿為營
    業項目，時間為120 分鐘1,600 元，服務時間不得少於90分
    鐘；然而，所謂『半套店』之服務時間只有40分鐘，誤會之
    產生可能是美容師為討好客人之手段，然此為美容師個人行
    為，與店無關。(三)會計郭品妤是一位單親媽媽，因被警方恐
    嚇要求配合辦案否則會一直留置於警察局直到配合認罪，心
    裡一直掛念家中女兒只想回家。98年3 月24日經警方移送地
    檢署，後受不起訴處分，可證本店為單純營業。(四)上訴人93
    年1 月27日易科罰金執行完畢，至98年2 月27日時間業已超
    過5 年」云云，提起上訴；然並未具體指出原判決有何違法
    或不當之處，顯未依據卷內既有訴訟資料或提出新事證，指
    摘或表明第一審判決有何採證認事、用法或量刑等足以影響
    判決本旨之不當或違法，而構成應予撤銷之具體事由，自非
    具體之上訴理由，其上訴不符法定程式，爰不經言詞辯論逕
    予判決駁回。
四、據上論斷，應依刑事訴訟法第367 條前段、第372 條判決如
    主文。
中    華    民    國    99    年    3     月    30    日
                  刑事第三庭  審判長法  官  陳義仲
                                    法  官  蔡勝雄
                                    法  官  楊清安
以上正本證明與原本無異。
如不服本判決應於收受送達後10日內向本院提出上訴書狀，其未
敘述上訴理由者，並得於提起上訴後10日內向本院補提理由書（
均須按他造當事人之人數附繕本）「切勿逕送上級法院」。
                                    書記官  蔡蘭櫻
中    華    民    國    99    年    3     月    30    日

附錄本案論罪科刑法條：
中華民國刑法第231條第1 項
（圖利使人為性交或猥褻罪）
意圖使男女與他人為性交或猥褻之行為，而引誘、容留或媒介以
營利者，處5 年以下有期徒刑，得併科10萬元以下罰金。以詐術
犯之者，亦同。

司法院資訊處製作；財團法人民間司法改革基金會備份。
